臺灣基隆地方法院刑事判決　　　　　　　 96年度易字第155號
公　訴　人　臺灣基隆地方法院檢察署檢察官
被　　　告　甲○○
上列被告因毒品危害防制條例案件，經檢察官提起公訴（96年度
毒偵字第230號），本院判決如下：
    主  文
甲○○施用第二級毒品，累犯，處有期徒刑陸月，如易科罰金以
新臺幣壹仟元折算壹日。
    事  實
一、甲○○前因2次施用第二級毒品案件，先後經本院裁定送觀
    察、勒戒後，均因無繼續施用毒品之傾向，分別於民國88年
    4月8日及90年6月5日釋放出所，並由臺灣基隆地方法院檢察
    署檢察官各於88年4月2日以88年度偵字第393號、90年5月31
    日以90年度毒偵字第721號為不起訴處分確定。復因施用第
    二級毒品案件，經本院於94年5月24日以94年度基簡字第394
    號判決判處有期徒刑3月確定後，再因偽造文書案件，經本
    院於94年9月20日以94年度基簡字第735號判決判處有期徒刑
    3月確定，嗣又因施用第二級毒品案件，經本院於95年2月22
    日以94年度易字第333號判決判處有期徒刑4月確定，上開三
    案件嗣經定應執行有期徒刑8月，甫於95年9月24日執行完畢
    。詎甲○○猶不知戒除施用毒品惡習，復基於施用第二級毒
    品安非他命之犯意，於95年12月13日15時55分許為警採尿前
    回溯96小時內某時（扣除95年12月13日15時為警查獲至同日
    15時55分採驗之期間），在不詳地點，施用第二級毒品安非
    他命1次。嗣因甲○○為毒品列管人口，於同日15時許，在
    基隆市○○路海洋大學前，為警盤檢查獲，經依法採集其尿
    液送驗，結果呈安非他命類陽性反應，始悉上情。
二、案經基隆市警察局第二分局報告臺灣基隆地方法院檢察署檢
    察官偵查起訴。
    理  由
一、訊據被告甲○○固坦承警方送驗之尿液檢體為其所有，惟矢
    口否認有何施用第二級毒品安非他命之犯行，辯稱：其並未
    施用安非他命，驗尿產生安非他命類陽性反應之可能原因有
    二，一為其有段時間每日服用成藥約有4種，如安眠藥、抗
    憂藥、皮膚病藥及胃藥等，加上體質不佳所致；二為驗尿7
    、8日前，因感冒剛痊癒，惟全身有氣無力，在基隆市廟口
    某電動玩具店內向不知名中年人購買提神藥丸2顆，吞服後
    功效良好，精神振發，持續2天無法成眠，此項可能性最高
    云云。經查：
  (一)被告為警查獲後於95年12月13日15時55分許採集之尿液檢體
    ，經警送請臺灣檢驗科技股份有限公司以酵素免疫分析法為
    初步檢驗結果，呈安非他命類陽性反應，再以氣相層析質譜
    儀法為確認檢驗結果呈安非他命陽性（檢驗濃度為1292ng/m
    l）及甲基安非他命陽性反應（檢驗濃度為12197ng/ml），
    有應受尿液採驗人尿液檢體採集送驗紀錄表及上述公司96年
    1月11日CH/2007/10181號濫用藥物檢驗報告各1紙在卷可稽
    ，參之以酵素免疫分析或薄層定性分析等方式為初步篩檢者
    ，檢驗結果固有相當程度偽陽性之可能，然以氣（液）相層
    析、質譜分析之儀器為交叉確認者，檢驗結果出現偽陽性之
    機率則極低，因而具有公信力，核足為對被告為不利之認定
    ；復佐以卷附行政院衛生署藥品食物檢疫局81年2月8日藥
    檢壹字第001156號函記載「甲基安非他命經口服投與後約百
    分之70於24小時內自尿中排出，約百分之90於96小時內自尿
    中排出，由於目前國內尿液中甲基安非他命之檢驗僅為鑑定
    其是否呈陽性反應尚未定其含量，且甲基安非他命成分之檢
    出與其投與方式、投與量、個人體質、採尿時間與檢測儀器
    之精密度等諸多因素有關，因此僅憑尿液中呈安非他命陽性
    反應，並無法確實推算吸食時間距採集時間之長短，惟依上
    述資料推斷，最長可能不會超過四日」等語，堪認被告於95
    年12月13日15時55分許為警採尿回溯96小時內某時點（因被
    告於95年12月13日15時許為警查獲至上開採尿為止之期間內
    ，係在警方調查之中，自無施用毒品之可能，故被告上開可
    能施用毒品之時期應扣除此警方調查之期間），確有施用第
    二級毒品安非他命之犯行無訛。
  (二)被告雖以前詞置辯，惟其並未提出任何服用藥物之名稱供本
    院查驗內含成分，並供稱：服用成藥部分係其猜想的，沒有
    證據可以提出來，也沒有證據請求調查云云，故其主觀臆測
    所為之辯稱，自不足採。又安非他命之吸食時間距採集時間
    最長可能不會超過4日，且被告尿液所檢出之安非他命、甲
    基安非他命濃度分別高達1292ng/ml、12197ng/ml（此濃度
    已逾檢驗閾值500ng/ml甚多），均如前述是以被告尿液檢出
    安非他命、甲基安非他命之高濃度觀之，被告服用安非他命
    類毒品之時間距採集時間自不會超過4日，故被告所辯係7、
    8 天前向不明人士購買藥物服用導致尿液呈安非他命類陽性
    反應云云，亦不足採。
  (三)又被告前因2次施用第二級毒品案件，先後經本院裁定送觀
    察、勒戒後，均因無繼續施用毒品之傾向，分別於88年4 月
    8日及90年6月5日釋放出所，並由臺灣基隆地方法院檢察署
    檢察官各於88年4月2日以88年度偵字第393號、90年5月31
    日以90年度毒偵字第721號為不起訴處分確定。復因施用第
    二級毒品案件，先後經本院於94年5月24日以94年度基簡字
    第394號判決判處有期徒刑3月、95年2月22日以94年度易字
    第333號判決判處有期徒刑4月確定等情，有上述不起訴處分
    書、簡易判決、刑事判決、臺灣高等法院被告全國前案紀錄
    表、臺灣基隆地方法院檢察署刑案資料查註紀錄表及全國施
    用毒品紀錄表附卷可按。故本案事證明確，被告係觀察、勒
    戒執行完畢釋放後，5年內再犯施用第二級毒品安非他命之
    犯行堪以認定，應依法論科。
二、按安非他命係毒品危害防制條例第2條第2項第2 款所定之第
    第二級毒品，被告予以施用，核其所為，係犯毒品危害防制
    條例第10條第2 項之施用第二級毒品罪。其持有第二級毒品
    安非他命係供施用，其持有第二級毒品之低度行為為施用第
    二級毒品之高度行為所吸收，不另論罪。又查被告曾受有前
    揭事實欄所載刑之科刑及執行完畢情形，有臺灣高等法院被
    告全國前案紀錄表在卷可稽，其受有期徒刑之執行完畢後，
    5年內再犯本件有期徒刑以上之罪，為累犯，應依法加重其
    刑。爰審酌被告前因施用第二級毒品經觀察、勒戒及2次判
    刑後，猶不知戒除施用毒品惡習仍續為施用毒品，顯見其自
    我戒斷力甚低，並審酌所犯施用毒品之犯罪係戕害自身健康
    之行為，於他人尚不致造成損害及其犯後否認犯行之態度等
    一切情狀，量處如主文所示之刑，並諭知易科罰金之折算標
    準，以示懲儆。
據上論斷，應依刑事訴訟法第299條第1項前段，毒品危害防制條
例第10條第2項、第23條第2項，刑法第11條前段、第47條第1項
、第41條第1項前段，判決如主文。
本案經檢察官乙○○到庭執行職務
中　　華　　民　　國　　96　　年　　5 　　月　　11　　日
                  刑事第三庭審判長法  官  鄭景文
                                  法  官  林淑鳳
                                  法  官  王美婷
以上正本證明與原本無異。
如不服本判決應於收受本判決後10日內向本院提出上訴書狀，其
未敘述上訴理由者，並得於提起上訴後10日內向本院補提理由書
狀（均須按他造當事人之人數附繕本。）「切勿逕送上級法院」
中　　華　　民　　國　　96　　年　　5 　　月　　11　　日
                                  書記官  劉珍珍
附錄本案論罪科刑法條：
毒品危害防制條例第10條第2項
施用第二級毒品者，處3年以下有期徒刑。
